# 请问陈版，境外子公司合并报表层面汇兑损益问题

提问人：graceonesnai 时间：2012-06-07 18:47:26
如果海外子公司将母公司增资款存为定期存款（ 1 年），期末产生的汇兑损益（也会通过合并反映在合并报表），可以和母公司合并层面的外币报表折算差额抵消么？
因为母公司看来，长投产生的汇兑损益应该归入母公司权益。
我也查阅了IFRS，没有找到具体的规定。
谢谢！

回答人：chenyiwei
回复 graceonesnai 的帖子
如果该定存的币种不同于该海外子公司的功能货币，导致海外子公司自身帐面上即产生汇兑损益的，则这部分汇兑损益与母公司合并报表层面产生的外币报表折算差额的性质不同，不能互相抵销。
如果该定存的币种与该海外子公司的功能货币一致，则在该海外子公司帐面不会产生汇兑损益，自然也就不存在汇兑损益是否应当与合并报表中的外币报表折算差额项目抵销的问题。